臺灣臺中地方法院民事裁定
110年度司更一字第1號
聲  請  人  戴浤銘  
代  理  人  蔡奉典律師
相  對  人  金久順股份有限公司

法定代理人  李素月  
上列聲請人聲請裁定相對人公司解散事件，本院裁定如下：
    主    文
相對人金久順股份有限公司（統一編號：00000000）應予解散。
聲請程序費用新臺幣3000元由相對人負擔。
    理    由
一、按公司變更組織，乃公司不影響其人格之存續，而變更其組
    織為他種公司之行為。換言之，組織變更前之公司與組織變
    更後之公司，不失其法人之同一性，並非兩個不同之公司，
    組織變更前公司之權利義務，當然由組織變更後之公司概括
    承受（最高法院85年度台上字第2255號判決意旨參照）。查
    相對人金久順股份有限公司（下稱相對人公司）於本件聲請
    時組織型態為有限公司，嗣於訴訟繫屬中組織型態變更為股
    份有限公司，其法人格仍為同一，且組織變更前之權利義務
    ，由組織變更後之股份有限公司概括承受，先予敘明。
二、本件聲請意旨略以：相對人公司係於民國98年7月29日經核
    准設立，雖登記上之股東人數有3人，惟股東詹寰宇之股份
    為相對人公司法定代理人李素月所借名登記，實際股東僅有
    聲請人及李素月2人。聲請人現持有相對人公司已發行股份
    總數10％以上之股份，因與李素月就關於相對人公司之資金
    挪用有諸多爭執及訴訟，聲請人及李素月均已無意願繼續合
    作經營，故相對人公司之目的事業，客觀上業已陷入無法繼
    續進行之窘境，且相對人公司現已無營業之事實，又相對人
    公司於110年9月14日召開臨時股東會，決議將相對人公司之
    重大資產即作為辦公使用之設址所在地不動產予已出售，足
    見相對人公司之經營有顯著困難，爰依公司法第11條規定，
    請求准予裁定解散相對人公司等語。
三、按公司之經營，有顯著困難或重大損害時，法院得據股東之
    聲請，於徵詢主管機關及目的事業中央主管機關意見，並通
    知公司提出答辯後，裁定解散；前項聲請，在股份有限公司
    ，應有繼續6個月以上持有已發行股份總數百分之10以上股
    份之股東提出之，公司法第11條定有明文。而所謂公司之經
    營，有顯著困難云者，係指公司於設立登記後，開始營業，
    在經營中有業務不能開展之原因。如再繼續經營，必導致不
    能彌補之虧損之情形而言（最高法院76年度台抗字第274號
    裁定意旨參照）。次按公司裁定解散事件，法院為裁定前，
    應訊問利害關係人，非訟事件法第172條第2項亦有明文。
四、經查：
　㈠相對人公司原為金久順有限公司，資本總額新臺幣（下同）2
    380萬元，聲請人最晚於103年12月30日即為出資額476萬元
    之股東。相對人公司於110年8月26日經准予變更組織型態為
    股份有限公司，並以出資額1000元轉換為1股，轉換後聲請
    人持有股數為4760股，占相對人已發行股份總數2萬3800股
    之比例為20％，有相對人公司組織變更前後之變更登記表、
    臺中市政府110年8月26日府授經登字第11007499020號函在
    卷可稽（見前審卷第19至20頁、本院卷第45至50頁），堪認
    聲請人為繼續6個月以上持有相對人公司合計已發行股份總
    數百分之10以上股份之股東，是聲請人提出本件聲請，具備
    公司法第11條第2項聲請裁定公司解散之少數股東權行使要
    件當事人適格。
　㈡而聲請人所主張相對人公司所有股東已無意願繼續合作經營
    ，相對人公司現已無營業之事實，且已決議出售公司重大資
    產，公司經營已有顯著困難之事實，業據其提出本院108年
    度訴字第3408號民事判決、臺灣臺中地方檢察署109年度偵
    字第14364號、第18415號不起訴處分書、財政部稅務入口網
    查詢是否使用統一發票網頁列印資料、相對人公司110年股
    東臨時會議事錄影本各1份為證（見前審卷第25至30頁、第3
    3至45頁、本院卷第51至55頁），並經本院函詢相對人公司
    之目的事業主管機關（臺中市政府）關於本件聲請裁定解散
    之意見，雖經臺中市政府函覆無意見，惟臺中市政府亦曾前
    函覆本院謂以：經至相對人公司所在地勘查，該公司設址處
    房屋大門深鎖，門外張貼出售廣告，經詢隔壁美髮院老闆，
    得知相對人公司已關門至少1年半，僅幾次見有人進出，前
    曾聽員工談起股東不合，現欲出售該址房屋等語，有臺中市
    政府110年7月6日府授經登字第11007337090號函及函附現場
    照片、110年10月26日府授經登字第11007624830號函在卷可
    參（見前審卷第71至75頁、本院卷第23頁）。又本院依非訟
    事件法第172條2項規定，依職權指定110年11月22日為訊問
    程序期日，發函通知相關利害關係人即聲請人、相對人公司
    、相對人公司之股東詹寰宇到庭表示意見，該訊問通知書業
    於110年10月20日送達聲請人、相對人公司；於110年10月31
    日送達詹寰宇，有送達證書附卷可憑（見本院卷第25、29、
    31頁），然除聲請人委任代理人到庭執前揭聲明意旨聲請解
    散相對人公司外，相對人公司、詹寰宇均未到庭，而未到庭
    之人僅相對人公司前於110年6月22日以民事陳報狀表示對解
    散相對人公司無意見（見前審卷第63頁）。基上，堪認相對
    人公司目前確無實際營業之跡象、公司所有股東主觀上均已
    無繼續經營事業之意願、及因已決議處分重大資產而有無法
    繼續經營之情形，參諸前揭規定及說明，足認相對人公司之
    經營，確有顯著困難之情事，在相對人公司尚未依法進行解
    散清算程序及向主管機關申請解散登記前，聲請人聲請解散
    相對人公司，於法自無不合，應予准許。
五、據上論結，本件聲請為有理由，依公司法第11條、非訟事件
    法第21條第2項、第24條第1項、民事訴訟法第95條、第78條
    ，裁定如主文。
中　　華　　民　　國　　111 　年　　7 　　月　　21　　日
                  民事第二庭    法  官　吳怡嫺
以上正本係照原本作成。
如不服本裁定應於送達後10日內向本院提出抗告狀，並繳納抗告
費新臺幣1000元。
中　　華　　民　　國　　111 　年　　7 　　月　　22　　日
                                書記官　林佩倫